【裁判字號】    89,易,588
【裁判日期】    890710
【裁判案由】    竊盜
【裁判全文】
台灣彰化地方法院刑事判決                          八十九年度易字第五八八號
    公  訴  人  臺灣彰化地方法院檢察署檢察官吳基華
    被      告  乙○○
右列被告因竊盜案件，經檢察官提起公訴（八十九年度偵字第一０四七號），本院判
決如左：
    主  文
乙○○連續竊盜，累犯，處有期徒刑柒月。
    事  實
一、乙○○有妨害自由及多次違反麻醉藥品管理條例之前科，最後一次構成累犯之前
    科，係於民國（下同）八十六年十二月十六日，因違反麻醉藥品管理條例案件，
    經本院判處有期徒刑七月確定，於八十八年七月二十四日，執行完畢出監。詎乙
    ○○猶不知悔改，仍基於意圖為自己不法所有之概括犯意，先於八十八年十二月
    三日凌晨六時許，在彰化縣彰化市○○路○段一六七巷一弄四號前，持自備之鑰
    匙竊取丁○○所有車牌號碼ＹＧＳ─四六０號重型機車一部；再於同年十二月四
    日八時三十分，在台中縣清水鎮○○○街路旁以不詳方法竊取丙○○○所有之車
    號ＪＢＩ─七一二號機車車牌一面，並改懸於前該機車上，留供己用。嗣於八十
    九年一月二十四日十八時許，在彰化市○○路與和平路口為警查獲，並取回上揭
    失竊機車及車牌等物。
二、案經彰化縣警察局彰化分局報請臺灣彰化地方法院檢察署檢察官偵查起訴。
    理  由
一、訊據被告乙○○矢口否認有何竊取機車及車牌之犯行，辯稱：伊係欲竊取該機車
    上之安全帽，始為警查獲云云。惟查：警方於被告身上起獲之鑰匙一支，恰可啟
    動該失竊機車，此有警訊筆錄可稽，復為被告所不否認。而該鑰匙為被告之姊甲
    ○○○所有，於八十八年十一月間連同其所有機車一併借予被告使用，嗣被告將
    甲○○○所出借之機車騎壞後，於同年十二月間即先將機車返還，惟稱該鑰匙可
    啟動另一機車，央求甲○○○將鑰繼續借其使用；又被告於八十八年十二月間即
    曾騎乘該失竊機車，為甲○○○所親見等情，迭據證人甲○○○於警訊時及偵查
    中證述甚詳，顯然被告自八十八年十二月間起即使用該失竊機車，再參以被害人
    丁○○、丙○○○所有之前揭機車及車牌失竊時間均在八十八年十二月初，距被
    告使用之時間甚為接近，足可認為上開機車及車牌確為被告所竊無訛。此外，復
    有車輛竊盜、車牌失竊資料個別查詢報表、贓物認領保管單各二紙、照片二幀附
    卷以及被告所持有供行竊所用之機車鑰匙一支扣案可資佐證。本案事證已臻明確
    ，被告竊盜犯行至堪認定，應依法論科。
二、核被告乙○○所為，係犯刑法第三百二十條第一項之普通竊盜罪。其先後二次竊
    盜之犯行，時間緊接，犯罪構成要件相同，顯係基於概括犯意反覆為之，為連續
    犯，應以一罪論，並加重其刑。又被告前曾犯麻醉藥品管理條例罪，經本院判處
    有期徒刑七月，於八十八年七月二十四日，執行完畢出監，有臺灣彰化地方法院
    檢察署刑案資料查註紀錄表乙紙附卷可稽，五年內再犯有期徒刑以上之本罪，為
    累犯，應遞加重其刑。爰審酌被告之品行、素行、犯罪動機、目的、手段、所生
    之危害以及犯罪後態度等一切情狀，量處如主文所示之刑，以示儆懲。扣案之機
    車鑰匙一支，雖為被告供行竊所用之物，然非被告所有，故無從併予宣告沒收，
    附此敘明。
據上論斷，應依刑事訴訟法第二百九十九條第一項前段，刑法第五十六條、第三百二
十條第一項、第四十七條，罰金罰鍰提高標準條例第一條前段，判決如主文。
本案經檢察官陳德芳到庭執行職務。
中    華    民    國    八  十  九    年      七       月       六      日
                            臺灣彰化地方法院刑事第二庭
                                法      官  康  弼  周
右正本證明與原本無異。
如不服本判決，應於判決送達後十日內向本院提出上訴狀( 須附繕本 )。
                                法院書記官  田  慧  賢
中    華    民    國    八  十  九    年      七       月       十      日
刑法第三百二十條
意圖為自己或第三人不法之所有，而竊取他人之動產者，為竊盜罪，處五年以下有期
徒刑、拘役或五百元以下罰金。
意圖為自己或第三人不法利益，而竊佔他人之不動產者，依前項之規定處斷。
前二項之未遂犯罰之。


司法院資訊處製作；財團法人民間司法改革基金會備份。
